# 存在回购义务销售事项的理解

提问人：zwy870617 时间：2020-03-18 08:05:17
2016 年 12 月份A公司通过融资租赁的方式向B公司销售一批价值 5000 万元的设备（不考虑增值税的影响），设备的成本 3500 万元，融租租赁C公司已向A公司全额支付了设备价款 5000 万元；并与当月融租租赁C公司与A公司就该项销售签订《融资租赁的回购协议》，协议约定B公司日后违约无法正常支付租金，A公司需要回购此设备，替B公司支付融租租赁合同剩余租金，需分 15 期支付 9000 万元的租金（每期 3 个月）。 2017 年 1 月份A公司在确认此项存在回购义务的销售时，作出如下判断：①、取得了B公司的财务报表，显示B公司具有相应的偿债能力；②、查询了B公司的相关征信记录，发现B公司的信用记录良好；③、根据与B公司过去的交易情况来看，未发现B公司存在拖欠A公司货款的情况；④、B公司将其房屋及其土地抵押给A公司；综上所述A公司认为此存在回购义务产品销售，符合收入确认条件，账面对其确认收入。
2017 年 12 月B公司在支付了四期的租金 2400 万元后，无力支付剩余租金，致使A公司触发了与C公司签订的《融资租赁的回购协议》，A公司应支付C公司剩余 6600 万元的租金。 2018 年年末A公司将之前此设备销售的收入及成本在账面上全额冲回，收入及成本的差额 1500 万元（5000-3500）确认为递延收益；A公司将 2018 年代B公司支付的租金 2400 万元确认为长期股权投资。
个人认为站在 2016 年 12 月份那个时点来看，A公司的设备销售符合收入确认条件，不能以未来发生的违约事项，来推翻 2016 年年末的当时时点的正确判断，项目组认为不应该对此项销售的收入及成本进行冲减；对于A公司应支付C公司剩余租金的账务处理，项目组认为应在 2018 年初同时确认对B公司的债权和对C公司的债务 6600 万元，对B公司债权的收回可能性，应结合B公司的抵押物价值以及未来的经营情况综合考虑，对此项债权进行减值测试。
具体账务处理如下：
1 、 2018 年年初B公司违约时的账务处理
借：其他应收款—B公司 6600 万元
贷：长期应付款-C公司 6600 万元
2 、 2018 年末A公司向C公司支付租金 2400 万元
借：长期应付款-C公司 2400 万元
贷：银行存款 2400 万元
3 、 2018 年末A公司认为B公司抵押的房屋及建筑物经评估后的市场价值约为 3500 万元，B公司经营状况未发生好转，剩余 2900 万元可能存在坏账的风险
借：信用减值损失 3100 万元
贷：其他应收款-坏账准备 3100 万元
请教陈版，上述事项的理解及处理是否正确？若不正确还望老师指出具体错误之处，并给出相应的指导意见，谢谢！@chenyiwei

回答人：chenyiwei
基本赞同你的理解。这个问题不是收入确认方面的问题，而是提供财务担保确认信用减值损失的问题。